臺灣彰化地方法院刑事判決　　　　　　　100年度易字第247號
公　訴　人　臺灣彰化地方法院檢察署檢察官
被　　　告　胡浚清
上列被告因賭博案件，經檢察官提起公訴（100 年度偵字第1510
號），本院判決如下：
    主  文
胡浚清共同意圖營利聚眾賭博，累犯，處有期徒刑陸月，如易科
罰金，以新臺幣壹仟元折算壹日。扣案之六合彩簽單共肆張均沒
收。
    事  實
一、胡浚清前於民國97年間，因賭博案件，經本院以97年度斗簡
    字第130 號判決判處有期徒刑4 月，如易科罰金，以新臺幣
    （下同）1 千元折算1 日確定，甫於97年10月6 日易科罰金
    執行完畢。詎其仍不知悔改，與姓名、年籍均不詳之成年男
    子共同基於意圖營利供給賭博場所、聚眾賭博及在公眾得出
    入之場所賭博財物之單一包括犯意之聯絡，自100 年1 月25
    日起至同年2 月1 日止，由該姓名、年籍不詳之成年男子擔
    任六合彩組頭，而胡浚清則提供其位於彰化縣竹塘鄉○○路
    ○ 段452 號之住處，供作公眾得出入之賭博場所，經營「六
    合彩」賭局，並聚集不特定多數人賭博財物。渠等二人經營
    六合彩之賭博方法為，賭客至胡浚清上開住處下注，並將賭
    金交與胡浚清，胡浚清則將上開賭客之賭金及下注單轉交與
    該擔任組頭之姓名、年籍不詳之成年男子，下注方式分為港
    號「二星」、「三星」及「四星」，賭客依喜好簽選號碼下
    注（即簽注之號碼與每週星期二、四、六之香港六合彩號碼
    相同二碼、三碼或四碼者，即為中獎），約定賭客每簽一注
    之下注賭金為100 元（實收80元），凡所簽選之號碼與所開
    出之號碼相同者，則依所簽之「二星」、「三星」、「四星
    」等類別，分別可得57倍、570 倍、7500倍不等之彩金，而
    該彩金亦由擔任組頭之成年男子轉交與胡浚清，再交付中彩
    之賭客持有，若未簽中，則下注賭金則全歸該擔任組頭之成
    年男子所有，以此方式聚集不特定之多數人，簽選號碼對賭
    財物，藉以獲利。嗣於100 年2 月1 日下午6 時許，為警持
    本院核發之搜索票，前往上址執行搜索時查獲，並當場扣得
    六合彩簽注單4 張，因而查悉上情。
二、案經彰化縣警察局芳苑分局報告臺灣彰化地方法院檢察署檢
    察官偵查起訴。
    理  由
壹、證據能力之說明
一、按搜索，應用搜索票；又可為證據或得沒收之物，得扣押之
    ，對於應扣押物之所有人、持有人或保管人，得命其提出或
    交付，此有刑事訴訟法第128 條第1 項、第133 條第1 項、
    第2 項分別定有明文。查本件扣案之六合彩簽注單4 張，係
    員警持本院所核發之搜索票（100 年度聲搜字第481 號），
    前往被告胡浚清位於彰化縣竹塘鄉○○村○○路○ 段452 號
    之住處所查獲，且上開簽注單係屬於可為證據及得沒收之物
    ，由所有人即被告胡浚清任意提出或交付而予以扣押，有卷
    附之搜索票、扣押筆錄及扣押物品目錄表可按，是上開六合
    彩簽注單既係合法搜索所扣得，並無違法取得之情形，自具
    有證據能力。
二、次按被告之自白，非出於強暴、脅迫、利誘、詐欺、疲勞訊
    問、違法羈押或其他不正之方法，且與事實相符者，得為證
    據，有刑事訴訟法第156 條第1 項定有明文。查本件被告於
    警詢中之自白，被告迄於本院言詞辯論終結前，均未釋明有
    何出於強暴、脅迫、利誘、詐欺、疲勞訊問、違法羈押或其
    他不正之方法所為，且經本院依職權勘驗警詢光碟，亦未有
    上開不正方法取供之情事，有勘驗筆錄在卷可稽，上開被告
    於警詢中之自白應具有證據能力。
三、按被告以外之人於審判外之陳述，雖不符刑事訴訟法第159
    條之1 至第159 條之4 之規定，而經當事人於審判程序同意
    作為證據，法院審酌該言詞陳述或書面陳述作成時之情況，
    認為適當者，亦得為證據。當事人、代理人或辯護人於法院
    調查證據時，知有第159 條第1 項不得為證據之情形，而未
    於言詞辯論終結前聲明異議者，視為有前項之同意，刑事訴
    訟法第159 條之5 定有明文。查本案其餘卷證，公訴人及被
    告均不爭執其證據能力，可認後述所引用證據之證據能力均
    無疑義，合先敘明。
貳、認定被告犯罪之各項證據及理由
    訊據被告胡浚清固自承於100 年2 月1 日下午6 時，為警持
    本院所核發之搜索票至其位於彰化縣竹塘鄉○○村○○路○
    段452 號之住處，於其身上扣得六合彩簽注單4 張之情，惟
    矢口否認有何意圖營利聚眾賭博、供給賭博場所之犯行，其
    辯稱：上開簽注單4 張是伊之友人拜託伊幫忙他們簽賭的，
    伊並未經營六合彩，且未抽成，若未簽中，彩金亦非歸伊所
    有等語。經查：
  (一)上開犯罪事實，業據被告胡浚清迭於警詢、偵訊及本院審理
    時均供稱：伊自己會簽六合彩，有時也會幫友人簽賭，簽單
    上所載之「阿明」、「玉珍」、「阿秀」、「煙」等都是他
    們叫伊幫他們簽賭的等語，核與證人林春厚於本院審理時結
    證稱：伊聽說被告那裡有經營六合彩，有一次伊送檳榔到被
    告居住之神壇處，聽到被告正在聽電話，講電話的內容是被
    告正將對方講的號碼抄下來等語相符，且證人即查獲員警洪
    國仁、莊國賓警員均到庭證稱：100 年2 月1 日下午伊前往
    被告住處之神壇進行搜索時，剛開始沒有見到人，後來被告
    開車回來後，伊即請被告將身上之物品交出，剛開始被告並
    未交出皮夾，後來伊發現被告上衣外套口袋內鼓鼓的，遂請
    被告將其內之物品交出，結果是被告之皮夾，並在皮夾內搜
    到六合彩簽單共4 張等語，又扣案之六合彩簽單4 張，其上
    分別記載日期（1/25、1/25、1/27、1/29）、綽號「明」、
    「阿秀」、「玉珍」、「煙」及簽賭之號碼與金額，有上開
    簽單4 張扣案可資佐證，足見上開簽單並非被告自己簽賭六
    合彩所用，均係為他人簽賭之用，足見被告供稱其確實有幫
    他人簽賭六合彩等語應屬可採。
  (二)至被告辯稱：伊並未抽成，故並未經營六合彩等語。惟按刑
    法上共同正犯之要件，僅須行為人相互間具有犯意聯絡、行
    為分擔，即已成立；至各行為人間如何分取利益，甚或其中
    人員未得任何好處，並不影響應負之刑責。查本件被告既於
    本院審理時自承稱：那些叫伊幫忙下注之人，因為不認識組
    頭，所以由伊打電話幫他們簽賭，組頭有來才有收錢，如果
    他們簽中的話，由伊去組頭家拿錢，再拿給下注之人等語，
    足見被告非但與經營六合彩之組頭有犯意之聯絡，並業已參
    與意圖營利聚眾賭博罪、意圖營利供給賭博場所罪之構成要
    件行為，自與經營六合彩之組頭間已有犯意之聯絡及行為之
    分擔，應負共同正犯之責，而該經營六合彩之組頭係以抽成
    並自負輸贏之方式經營六合彩，即已有營利之意圖，被告徒
    以自己並未抽成而認自己不應負有上開罪責，顯屬飾卸之詞
    ，尚難足採。
  (三)綜上所述，本件事證明確，被告上開犯行堪以認定。
參、論罪科刑部分
一、核被告胡浚清所為，係犯刑法第266 條第1 項前段之在公眾
    得出入場所賭博罪、同法第268 條前段之意圖營利供給賭博
    場所罪及同條後段之意圖營利聚眾賭博罪。被告與姓名、年
    籍不詳之成年男子間，就上開犯行，有犯意聯絡及行為分擔
    ，為共同正犯。被告胡浚清於六合彩當期開獎前之多次供人
    簽賭之行為，無非欲達最終開獎營利之目的，其主觀上係追
    求同一之營利目的，社會價值上亦僅賦予單一賭博之評價，
    則當期開獎前，被告之各個舉動，均係當次賭博犯行之接續
    行為，屬於一行為之概念。按刑事法若干犯罪行為態樣，本
    質上原具有反覆、延續實行之特徵，立法時既予特別歸類，
    定為犯罪構成要件之行為要素，則行為人基於概括之犯意，
    在密切接近之一定時、地持續實行之複次行為，倘依社會通
    念，於客觀上認為符合一個反覆、延續性之行為觀念者，於
    刑法評價上，即應僅成立一罪。學理上所稱「集合犯」之職
    業性、營業性或收集性等具有重複特質之犯罪均屬之，例如
    經營、從事業務、收集、販賣、製造、散布等行為概念者是
    （最高法院95年度臺上字第1079號判決要旨參照）。本件被
    告胡浚清及姓名、年籍不詳之成年男子，共同基於單一之營
    利目的，利用香港六合彩開彩號碼為對獎號碼，聚集不特定
    之人簽賭下注，於每星期固定之開彩時間對獎，以簽中與否
    論輸贏，藉此牟利，此種犯罪形態，本質上屬於賭博，且具
    有反覆實施之特質，且其時間上具有密接性，亦即聚眾賭博
    之目的既在於營利，當不止對獎賭博一次就結束，其必於每
    星期固定時間反覆對獎賭博，係基於同一之意圖營利經營賭
    博場之犯意，而反覆所為，於行為概念上，應認屬包括一罪
    。則本件被告胡浚清自100 年1 月25日起至100 年2 月1 日
    為警查獲止，期間持續之聚眾賭博行為，其於刑法評價上，
    應認屬集合犯而論以一罪。又被告胡浚清所為普通賭博、意
    圖營利供給賭博場所及意圖營利聚眾賭博等犯行，乃係基於
    一個賭博犯意之決定，達成同一犯罪之各個舉動，屬法律概
    念之一行為，是其一行為觸犯上開三罪名，應依刑法第55條
    想像競合犯規定，從情節較重之聚眾賭博罪處斷。查被告前
    於97年間，因賭博案件，經本院以97年度斗簡字第130 號判
    決判處有期徒刑4 月，如易科罰金，以1 千元折算1 日確定
    ，甫於97年10月6 日易科罰金執行完畢之情，有卷附之臺灣
    高等法院被告前案紀錄表及臺灣彰化地方法院檢察署刑案查
    註紀錄表可按，其受有期徒刑之執行完畢，5 年以內故意再
    犯本件有期徒刑以上之罪，為累犯，應依法加重其刑。爰審
    酌被告胡浚清前已有賭博之前科，詎仍不知悔改，又供給場
    所聚眾賭博，助長賭博投機，危害社會善良風氣，暨考量其
    犯罪所得、手段、參與犯罪之程度，及犯後否認犯行，態度
    非佳等一切情狀，量處如主文所示之刑，並諭知易科罰金之
    折算標準。扣案之六合彩簽注單4 張，為被告胡浚清當場賭
    博之工具，不問屬於被告與否，爰依刑法第266 條第2 項之
    規定，沒收之。
二、依刑事訴訟法第299 條第1 項前段，刑法第28條、第266 條
    第1 項前段、第2 項、第268 條、第55條、第41條第1 項前
    段、第47條第1 項，刑法施行法第1 條之1 ，判決如主文。
本案經檢察官楊聰輝到庭執行職務。
中    華    民    國   100    年    5     月    10    日
                      刑事第九庭    法    官  黃齡玉
以上正本證明與原本無異。
如不服本判決應於收受判決後10日內向本院提出上訴書狀，並應
敘述具體理由；其未敘述上訴理由者，應於上訴期間屆滿後20日
內向本院補提理由書（均須按他造當事人之人數附繕本）「切勿
逕送上級法院」。
中    華    民    國    10    年    5     月    10    日
                                      書記官  李噯靜
附錄本案論罪科刑法條全文：
中華民國刑法第268條
（圖利供給賭場或聚眾賭博罪）
意圖營利，供給賭博場所或聚眾賭博者，處 3 年以下有期徒刑
，得併科 3 千元以下罰金。